臺灣彰化地方法院刑事判決
111年度簡上字第145號
上  訴  人  
即  被  告  董德發



上列上訴人即被告因竊盜案件，不服本院111年度簡字第1218號
，中華民國111年8月8日第一審簡易判決（聲請簡易判決處刑案
號：111年度偵字第4202號），提起上訴，本院管轄之第二審合
議庭判決如下：
    主  文
上訴駁回。
    犯罪事實及理由
一、程序事項：
　　按「上訴得對於判決之一部為之。對於判決之一部上訴者，
    其有關係之部分，視為亦已上訴。但有關係之部分為無罪、
    免訴或不受理者，不在此限。上訴得明示僅就判決之刑、沒
    收或保安處分一部為之。」刑事訴訟法第348條定有明文。
    因此，科刑事項已可不隨同其犯罪事實而單獨成為上訴之標
    的，且於上訴人明示僅就科刑事項上訴時，第二審法院即不
    再就原審法院所認定之犯罪事實為審查，而應以原審法院所
    認定之犯罪事實，作為審認原審量刑妥適與否的判斷基礎。
    本件係由上訴人即被告董德發提起上訴，檢察官則未於法定
    期間內上訴，被告上訴時並未對原審判決認定之沒收部分聲
    明不服，復於本院審理時陳明僅就量刑部分提起上訴，且當
    庭撤回犯罪事實部分之上訴（見簡上卷第83頁審判筆錄），
    依上開規定及說明，本院僅須就原審判決所宣告之「刑」有
    無違法不當進行審理；至於原審判決科刑以外之其他認定或
    判斷，既與刑之判斷可分，且不在被告上訴範圍之列，即非
    本院所得論究，先予敘明。
二、本案據以審查量刑妥適與否之原審所認定之犯罪事實、所犯
    罪名：　　
　㈠犯罪事實：董德發於民國111年2月8日上午11時50分許，前往
    址設彰化縣○○鎮○○路00號全聯福利中心溪湖店賣場時，因在
    該店出入口長桌上看見裝有水梨6顆（價值共計新臺幣720元
    ）之紅色塑膠提袋（係該店顧客陳美緣入內購物時所暫放）
    放置該處，竟意圖為自己不法所有而基於竊盜犯意，以徒手
    竊取該6顆水梨既遂。嗣陳美緣購物完畢後發覺遭竊，乃報
    警處理並調閱該店監視器畫面，因而循線查獲上情，並經董
    德發於同年月20日提出剩餘之水梨5顆扣警查扣（已發還陳
    美緣）。
　㈡被告所犯罪名：核被告所為，係犯刑法第320條第1項之竊盜
    罪。
三、上訴理由之論斷：
  ㈠被告上訴意旨略以：被告家庭貧困，請從輕量刑，體恤被告
    ，被告以後會改過，不會再任意拿取別人的東西，如果再碰
    到類似情形，一定會先問別人，請法院判我最輕的刑度等語
    。
  ㈡按量刑之輕重，係屬事實審法院得依職權自由裁量之事項，
    苟已斟酌刑法第57條各款所列情狀，而未逾越法定刑度，不
    得遽指為違法；且在同一犯罪事實與情節，如別無其他加重
    或減輕之原因，下級審法院量定之刑，亦無過重或失輕之不
    當情形，則上級審法院對下級審法院之職權行使，原則上應
    予尊重（最高法院72年台上字第6696號判例、85年度台上字
    第2446號判決意旨參照）。本件原判決審酌被告為圖不法利
    益竊取他人財物，侵害被害人之財產權益，被告在本案之前
    ，已曾有因竊盜案件經法院判處罪刑之紀錄，竟猶實行本件
    犯行，其犯罪之動機、目的及手段均無足取，被告於犯後始
    終矢口否認犯行，未見其有深切反省之意，惟所竊財物之價
    值非鉅，案發後大部分並已返還被害人，然因被告竊取之物
    品為生鮮蔬果，縱使被害人事後業已取回，是否仍堪食用，
    並達減輕個人財產損失之效果，仍非全然無疑；兼衡被告自
    稱高中肄業之智識程度、從事粗工之工作、經濟狀況貧寒等
    一切情狀，在法定刑範圍內，量處拘役40日，並諭知易科罰
    金之折算標準，難謂有何過重之不當情事。
  ㈢復按被告犯罪後悔悟之程度，包括被告在刑事訴訟程序中，
    於緘默權保障下所為之任意供述，是否坦承犯行或為認罪之
    陳述。法院對於認罪之被告為科刑時，應如何適正地行使其
    裁量權，俾避免欠缺標準及可預測性，英美法有所謂「認罪
    的量刑減讓」可資參考。亦即，在被告認罪之減輕幅度上，
    應考慮被告係在訴訟程序之何一個階段認罪、在何種情況下
    認罪（英國2003年刑事審判法第144條參照），按照被告認
    罪之階段（時間）以浮動比率予以遞減調整之。被告係於最
    初有合理機會時即認罪者，可獲最高幅度之減輕，其後（例
    如開庭前或審理中）始認罪者，則依序遞減調整其減輕之幅
    度，倘被告始終不認罪，直到案情已明朗始認罪，其減輕之
    幅度則極為微小。被告究竟在何一訴訟階段認罪，攸關訴訟
    經濟及被告是否出於真誠之悔意或僅心存企求較輕刑期之僥
    倖，法院於科刑時，自得列為「犯罪後之態度」是否予以刑
    度減讓之考量因子（最高法院106年度台上字第2373號判決
    意旨參照）。本件原審判決因被告否認犯罪，已依據卷內證
    據資料詳予論述被告構成竊盜罪及其辯解不可採之理由，被
    告於原審判決後，對原審判決提起上訴後之上訴審訴訟階段
    ，始為認罪之表示，依上開量刑減讓之說明，能給予被告刑
    度減輕之幅度極為微小。況被告於本院上訴審理時仍指稱：
    是有人故意將袋子打開，害我以為是人家不要的，被害人應
    該也要負責任云云（簡上卷第83至84頁），顯見被告犯後對
    本案仍無深切反省之真誠悔意，故認被告於本院上訴審理時
    始承認犯行，並不足以影響原審判決量刑之認定。
  ㈣綜上所述，被告就原審判決之量刑部分提起上訴，並以前揭
    情詞請求輕判，並無理由，應予駁回。
據上論斷，依刑事訴訟法第455條之1第1項、第3項、第368條、
第364條、第299條第1項前段，判決如主文。
本案經檢察官吳怡盈聲請簡易判決處刑，檢察官鄭安宇到庭執行
職務。
中　　華　　民　　國　　111 　年　　12　　月　　5 　　日
                  刑事第二庭  審判長法  官  黃齡玉
                                    法  官  黃麗玲
                                    法  官  王素珍
以上正本證明與原本無異。　　　　　　　　　　　　　　　　
不得上訴。
中　　華　　民　　國　　111 　年　　12　　月　　5 　　日
                                    書記官　王心怡